臺灣彰化地方法院北斗簡易庭民事判決
111年度斗簡字第117號
原      告  第一國際資融股份有限公司

法定代理人  陳毅築
訴訟代理人  謝瀞儀
被      告  陳韋森即陳逸豪

上列當事人間請求清償債務事件，本院於民國111年4月20日言詞
辯論終結，判決如下：
    主      文
被告應給付原告新臺幣壹拾壹萬陸仟捌佰捌拾陸元及自民國一一
○年九月二十一日起至清償日止，按週年利率百分之十五計算之
利息。
原告其餘之訴駁回。
訴訟費用新臺幣壹仟貳佰貳拾元由被告負擔。
本判決原告勝訴部分得假執行；但被告如以新臺幣壹拾壹萬陸仟
捌佰捌拾陸元為原告預供擔保，得免為假執行。
    事實及理由
一、原告主張：被告於民國109年7月1日向原告貸款至亞太醫美
    外科診所施行手術（下稱系爭手術），總費用為新臺幣(下
    同)182,952元（下稱系爭貸款），約定以36期為限，被告每
    月應給付原告5,082元，詎被告僅繳納13期，尚餘貸款116,8
    86元未給付，屢經催討，均置之不理，被告已喪失期限利益
    ，就剩餘貸款116,886元應負全部清償責任，並應給付原告
    違約金1,800元。爰依消費借貸法律關係提起本件訴訟。並
    聲明：如主文第1項所示。
二、被告則以：被告因系爭手術做的不太好，所以把要還給原告
    貸款的錢都拿去請律師了，又家裏父親目前中風，被告也無
    力清償。並聲明：原告之訴駁回。
三、本院之判斷：
(一)原告主張前開事實，業據提出購物分期付款申請書約定書、
    還款明細表等影本為證，核屬相符，復為被告所不爭執，應
    堪認原告主張為真實。至被告雖辯稱系爭手術做的不太好故
    與亞太醫美外科診所有糾紛等語，惟亞太醫美外科診所對於
    被告債務不履行，係被告與亞太醫美外科診所之間權利義務
    關係，基於債之相對性，被告如受有損害應向亞太醫美外科
    診所求償，不得以被告與亞太醫美外科診所之間債務糾紛對
    抗原告，故被告上開抗辯，尚無可採；再者，被告因父親中
    風故無法負擔等語，亦非係得以拒絕清償之正當理由，其所
    辯即屬無憑。
(二)惟約定之違約金額過高者，法院得減至相當之數額，民法第
    252條定有明文。本件原告請求被告應給付違約金1,800元部
    分，本院審酌原告因被告遲延清償借款，除受有利息損失外
    ，尚難認有其他損害，且原告並未證明除利息損失外更有何
    損失，又參酌國內貨幣市場利率已大幅調降，依原告向被告
    收取利息之利率(15%)，足以獲得相當之經濟利益，若再課
    予被告上開違約金給付義務，殊非公允，故本院認為原告請
    求之違約金，不應准許，始為公平適當。
四、綜上所述，原告依消費借貸法律關係，請求被告給付如主文
    第1項所示，為有理由，應予准許，逾此範圍之請求，為無
    理由，應予駁回。另按各當事人一部勝訴、一部敗訴者，其
    訴訟費用，由法院酌量情形，命兩造以比例分擔或命一造負
    擔，或命兩造各自負擔其支出之訴訟費用，民事訴訟法第79
    條定有明文。本件原告之訴一部為有理由、一部無理由，本
    院審酌原告敗訴部分係有關於違約金過高部分，認第一審訴
    訟費用全數由被告負擔為適當。經查本件訴訟費用為原告繳
    納的第一審裁判費1,220元，因此，本院一併確定被告應該
    負擔的訴訟費用額為1,220元。
五、本件係就民事訴訟法第427條訴訟適用簡易程序所為被告敗
    訴之判決，依同法第389條第1項第3款規定，應依職權宣告
    假執行，並依同法第436條之23準用第436條第2項，適用同
    法第392條第2項規定，依職權宣告被告如以116,886元為原
    告預供擔保，得免為假執行。
六、訴訟費用負擔之依據：民事訴訟法第79條。
中    華    民    國    111   年     4    月    27    日
                  北斗簡易庭  法  官  丁兆嘉
以上正本係照原本作成。
如不服本判決，須於判決送達後20日內，向本院提出上訴狀。（
須按他造當事人之人數附繕本）。如委任律師提起上訴者，應一
併繳納上訴審裁判費。 
中    華    民    國    111   年     4    月    27    日
                      　　    書記官　蔡政軒